【裁判字號】    90,易,78
【裁判日期】    900214
【裁判案由】    違反毒品危害防制條例
【裁判全文】
臺灣屏東地方法院刑事判決                              九十年度易字第七八號
    公  訴  人  臺灣屏東地方法院檢察署檢察官
    被      告  甲○○
右列被告因違反毒品危害防制條例案件，經檢察官提起公訴（八十九年度毒偵字第二
五二○號），本院判決如左：
     主  文
甲○○連續施用第一級毒品，處有期徒刑捌月，夾鍊袋壹個及吸管壹枝（均含海洛因
殘渣）均沒收銷燬之；又施用第二級毒品，處有期徒刑肆月；應執行有期徒刑拾月，
夾鍊袋壹個及吸管壹枝（均含海洛因殘渣）均沒收銷燬之。
     事  實
一、甲○○前因施用毒品案件，經本院裁定送觀察勒戒後，認無繼續施用傾向，由臺
    灣屏東地方法院檢察署檢察官於民國八十九年八月九日以八十九年度毒偵字第一
    四○八號不起訴處分確定，仍不知警惕，復基於概括犯意，自八十九年八月中旬
    起至八十九年十二月七日下午七時二十分許起回溯四十八小時內某時，連續在其
    位於屏東市○○路四七四之五號住處及其他不詳處所，施用第一級毒品海洛因多
    次；及於八十九年十二月七日下午七時二十分許起回溯四十八小時內，在不詳處
    所，施用第二級毒品安非他命一次，嗣於八十九年十二月七日下午七時二十分許
    ，為警持搜索票在屏東市○○○路十二號查獲，並扣得夾鍊袋一個及吸管一枝（
    均含有海洛因殘渣）。其經本院於八十九年十二月八日以八十九年度毒聲字第二
    八四四號裁定甲○○送臺灣屏東看守所附設勒戒處所觀察、勒戒，認有繼續施用
    毒品之傾向。
二、案經屏東縣警察局屏東分局報告臺灣屏東地方法院檢察署檢察官偵查起訴。
     理  由
一、訊據被告甲○○固坦認於八十九年八月中旬起至八十九年十一月底間施用第一級
    毒品海洛因之犯行，然否認於八十九年十二月間有何施用第一級毒品海洛因及第
    二級毒品安非他命之犯行。惟經將被告尿液送臺灣檢驗科技股份有限公司初步以
    EIA酵素免疫分析法檢驗，再以GC/MS氣相層析/質譜儀法確認後，呈甲基安非他
    命及嗎啡陽性反應，有該公司出具之檢驗報告一份可稽。按嗎啡及安非他命進入
    人體後，百分之五十以上於八時小時以內自尿中排出，至二十四小時，排出約百
    分九十，但四十八小時後仍有微量可檢出；又用精密儀器分析，可排除尿液測試
    中產生偽陽性安非他命偽陽性之可能，而得到正確答案，目前最常用之確認方法
    為氣相層析質譜儀，以該儀器作藥物及其代謝產物之定性及定量分析，幾乎不會
    有偽陽性反應產生，分別經行政院衛生署七十八年十二月九日（七八）藥檢壹字
    第○一五四三六號及行政院退除役官兵輔導委員會臺北榮民總醫院八十三年四月
    七日（八三）北總內字第三○五號函釋甚明。是被告確有於採尿前四十八小時內
    之某時（不含公權力拘束時間）施用含嗎啡及安非他命成分之不詳毒品一次之犯
    行，迨無疑義，被告空言否認，無可採信。此外，復有夾鏈袋一個及吸管命一枝
    （均含海洛因殘渣）扣案足憑。再被告前因施用毒品案件，經送觀察、勒戒後，
    認無繼續施用毒品之傾向，由臺灣屏東地方法院檢察署檢察官不起訴處分確定，
    有臺灣屏東地方法院檢察署刑案查註紀錄表在卷可查。其於五年內再犯毒品危害
    防制條例第十條之罪，經本院以八十九年度毒聲字第二八四四號裁定送觀察、勒
    戒後，有繼續施用毒品之傾向，並有裁定書一份及臺灣屏東看守所附設勒戒處所
    八十九年十二月八日屏所金衛字第三○六六號暨所附「有繼續施用毒品傾向證明
    書」可按，事證明確，被告施用安非他命及海洛因之犯行均堪認定。
二、查海洛因、安非他命係毒品危害防制條例第二條第二項第二款所定之第一級、第
    二級毒品，被告施用之，核其所為，係犯毒品危害防制條例第十條第一項、第二
    項施用第一級、第二級毒品罪。其持有第一級、第二級毒品之犯行，已被其施用
    第一級、第二級毒品之高度行為所吸收，不另論罪。而被告先後多次施用第一級
    毒品海洛因犯行，時間緊接，犯罪構成要件相同，顯係基於概括犯意反覆為之，
    為連續犯，均應依刑法第五十六條規定論以一罪，並加重其刑。其所犯上開二罪
    名間，犯意各別，行為互殊，應予分論併罰。審酌被告犯罪之動機、目的、手段
    、前施用毒品之行為，經不起訴處分後，仍不知警惕及其行為戕害自身健康，犯
    後態度尚稱良好等一切情狀，爰量處如主文所示之刑，並定其應執行之刑。至扣
    案之含海洛因殘渣之夾鏈袋一個及吸管一枝均係毒品，應依毒品危害防制條例第
    十八條第一項之規定，沒收銷燬之。
據上論斷，應依刑事訴訟法第二百九十九條第一項前段、毒品危害防制條例第十條第
一項、第二項、第十八條第一項前段、刑法第十一條、第五十六條、第五十一條第五
款，判決如主文
本案經檢察官許英輝到庭執行職務
中      華      民      國      九十     年      二     月     十四     日
                                      臺灣屏東地方法院刑事第二庭
                                                 法  官  林昌義
右正本證明與原本無異。
對於本判決如有不服應於收受送達後十日內向本院提出上訴書狀上訴於台灣高等法院
高雄分院並按他造當事人之人數附具繕本。
                                                書記官   丁廣飛
中      華      民      國      九十     年      二     月     十四     日
附錄本案論罪科刑法條
毒品危害防制條例第十條第一項、第二項：
施用第一級毒品者，處六月以上五年以下有期徒刑。
施用第二級毒品者，處三年以下有期徒刑。


司法院資訊處製作；財團法人民間司法改革基金會備份。
